

## Contact

tsibaglad@outlook.com (+242) 05 541 9707 04 Avenue l'abattoir Château d'Eau Gladtsiba.github.io www.linkedin.com/in/gladtsiba-883187188

## **Education**

2015 - 2016 | BACCALAURÉAT LYCÉE DE MPAKA | Congo-Brazzaville Baccalauréat Série D (Scientifique)

## **Formations**

2016 - 2018 I GÉNIE INFORMATIQUE UNI-PRO | Dakar

Licence tronc commun en génie informatique.

2018 - 2019 | RÉSEAU INFORMATIQUE IPD | Dakar

> Diplôme, Licence en Administration des Systèmes Réseaux.

OCT 2023 - JAN 2024 | AWS CLOUD CARIA | Congo-Brazzaville Formation Professionnelle en AWS

CLOUD au CARIA en partenariat avec le programme AZUBI.

## 🚻 Personnalité

- Motivé
- Rigueur
- Écoute
- Impliqué

#### **Hobbies** Langues

- Lecture
- Jeux vidéo
- Français
- Anglais (Faible)
- Voyager

# **TSIBA Gladd Sidelvin Levrhay**

## **A Propos**

Motivation, rigueur et écoute sont les maitres mots de mon comportement professionnel.

Je suis avant tout une personne qui ne se fixe pas des limites en termes d'expérience professionnelle mais plutôt celle qui se donne à fond en s'investissant sur le long terme.

## **Expériences Professionnelles**

#### **AOÛT 2023 - SEPT 2023**

#### Assistant Commercial / IEG / Brazzaville

- Assister l'équipe commerciale dans la gestion des demandes.
- Répondre aux questions des clients et les guider dans le processus d'inscription.
- Participer à la prospection des nouveaux clients internationaux et à la promotion des programmes universitaires à l'échelle mondiale.
- Contribuer à la préparation de documents d'informations sur les programmes et les avantages du groupe universitaire.
- Effectuer des appels de suivi auprès de prospects internationaux.
- Maintenir les dossiers précis des interactions avec les clients.
- Collaborer étroitement avec l'équipe commerciale pour atteindre les objectifs de recrutement à l'échelle internationale.

#### **JUIN 2022 - JUILLET 2023**

#### Téléconseiller / MAJOREL / Dakar

- Traiter les demandes clients tout en leur apportant une approche de solution convenante.
- Appel entrant & sortant.
- Cross Channel (Phone & Message US)
- Plateforme: Amazon.ca
- Escalassions de certaines demandes auprès du département compétent.
- Client cible: Québécois.

#### **MARS 2018- AVRIL 2018**

#### Maintenancier / TGI / Dakar

- Maintenance Préventive & Curative des ordinateurs portables et de
- Installation système Win7, Win8, Win10.
- Installation des pilotes & mises à jour.
- Installation antivirus...

### **JUILLET 2017 - JANVIER 2018**

#### Technicien MultiMultimédia / FFG / Dakar

- Installation des salles.
- Mise en Place du matériel multimédia.

## Compétences

#### RESEAUX

- Configuration des routeurs et commutateurs
- Modèle OSI et TCP/IP
- Topologies Réseaux et Adressage •
- Câblage et services Réseaux
- Maintenance Informatique
- Maintenance Réseaux
- · Windows Server

#### **DÉVELOPPEMENT WEB**

- HTML / CSS3
- Bootsrapp
- PHP (POO) / Design Pattern MVC Linux (Ubuntu)
- Python / Langage C / Algorithme BASE DE DONNÉE
- Merise / UML

#### PACK OFFICE

- Word Excel Access PowerPoint
- PACK ADOBE
  - Adobe Photoshop
  - Adobe Lightroom
- Adobe Dreamweaver

#### CMS

- WordPress
- Dropshipping

#### SYSTÈME D'EXPLOITATION

- Windows

MySQL

# Certificats

- Certification en HTML/CSS3 sur Udemy
- Certification en Bootsrapp 4 sur Udemy
- Certification en SQL Server sur Udemy
- Certification en Dropshipping
- Certification en WordPress sur Udemy
- Certification en Développeur Web sur Udemy
- Certification en Adobe Photoshop
- Certification en Découpage Réseaux IP